臺灣宜蘭地方法院刑事判決　　　　　　　 100年度易字第61號
公　訴　人　臺灣宜蘭地方法院檢察署檢察官
被　　　告　詹益順
上列被告因竊盜案件，經檢察官提起公訴（99年度偵字第4849
、5139號），本院判決如下：
    主  文
詹益順共同犯刑法第三百二十一條第一項第二款之竊盜罪，累犯
，處有期徒刑柒月。
    事  實
一、詹益順曾因違反槍砲彈藥刀械管制條例案件，經台灣桃園地
    方法院以96年度簡字第50號判處有期徒刑陸月，嗣經裁定減
    刑為有期徒刑3月確定；又因犯詐欺案件，經台灣桃園地方
    法院以97年度易字第915號判處有期徒刑3月，減為有期徒刑
    1月15日確定；嗣上開二案件經裁定其應執行刑為有期徒刑4
    月確定，於98年5月26日易科罰金執行完畢。詎猶未悔改，
    竟與曹博偉（本院審理中）共同基於意圖為自己不法所有之
    犯意聯絡，於99年11月9日下午2時20分許，由詹益順駕駛租
    得之車號3725－QX號自用小貨車搭載曹博偉，至宜蘭縣礁溪
    鄉○○路133之5號黃長庚管理之倉庫，破壞該倉庫後方窗戶
    鐵條及玻璃後，踰越窗戶入內，竊取黃長庚所有之冷卻水塔
    散熱馬達及冷凍庫之冷藏箱各1個（總價值約新台幣（下同
    ）3萬4000元）搬運至前揭自小客車得手後，於同日下午3時
    40分許，將之載運至位於宜蘭縣頭城鎮○○路○段312巷12號
    之清安環保回收行販賣，嗣經黃長庚發現報警處理而查獲。
二、案經黃長庚訴由宜蘭縣政府警察局礁溪分局報告台灣宜蘭地
    方法院檢察署檢察官偵查起訴。
    理  由
壹、證據能力部分：
    按被告以外之人於審判外之陳述，雖不符刑事訴訟法第159
    條之1至之4等四條之規定，而經當事人於審判程序同意作為
    證據，法院審酌該言詞陳述或書面陳述作成時之情況，認為
    適當者，亦得為證據；又當事人、代理人或辯護人於法院調
    查證據時，知有刑事訴訟法第159條第1項不得為證據之情形
    ，而未於言詞辯論終結前聲明異議者，視為有前項之同意，
    同法第159條之5定有明文。立法意旨在於傳聞證據未經當事
    人之反對詰問予以核實，原則上先予排除。惟若當事人已放
    棄反對詰問權，於審判程序中表明同意該等傳聞證據可作為
    證據；或於言詞辯論終結前未聲明異議，基於尊重當事人對
    傳聞證據之處分權，及證據資料愈豐富，愈有助於真實發見
    之理念，且強化言詞辯論主義，使訴訟程序得以順暢進行，
    上開傳聞證據亦均具有證據能力。查本件下列所引用之被告
    以外之人於審判外之陳述，因公訴人及被告均於本院審理時
    表示無意見，且迄至言詞辯論終結前未再聲明異議，而本院
    審酌上開證據資料製作時之情況，無不當取供及證明力明顯
    過低之瑕疵，且經本院於審判期日依法進行證據之調查、辯
    論，被告於訴訟上之程序權已受保障，故揆諸前開規定，認
    前揭證據資料應有證據能力。
貳、實體部分：
一、訊據被告詹益順固坦承有於前揭時、地行竊，惟辯稱：伊是
    一個人單獨行竊，且所竊取之物是放在倉庫外面，伊沒有破
    壞窗戶進入倉庫云云。
二、惟查，被告詹益順、曹博偉所為前揭竊行，除被告詹益順前
    揭自白外，業據共犯曹博偉於檢察官偵訊時坦承二人確有於
    前揭時、地行竊之情，並經被害人黃長庚迭於警詢、檢察官
    偵訊及本院審理時指證明確，且有被告行竊時現場監視器翻
    拍照片22張及刑案現場照片10張在卷可稽；而渠等二人行竊
    得手後，又將竊得之物載運至清安環保回收行販賣得款共13
    000元並由渠等朋分，嗣經黃長庚報警，員警至清安環保回
    收行勘查發現黃長庚所失竊之物並通知領回等情，並經清安
    環保回收行負責人莊清池於警詢時證述明確，且有贓物認領
    保管單、宜蘭縣舊貨業買賣紀錄登記表在卷可稽，足堪認定
    。
三、被告詹益順雖辯稱竊得之物是放置在倉庫外，沒有破壞窗戶
    云云。惟據被害人黃長庚證述：伊遭竊之冷卻水塔散熱馬達
    及冷凍庫之冷藏箱各1個，是放置在倉庫內，要進入倉庫內
    必須走前門，前門有上鎖，伊當日下午2時至倉庫拿東西時
    ，未發現現場有何遭破壞之情形，嗣伊於當日下午3時許再
    至倉庫，發現倉庫後面窗戶鐵條及玻璃遭破壞，而前門有被
    撬過，但沒有撬開也沒有壞等語；再據現場監視器翻拍照片
    顯示被告詹益順、曹博偉行竊時間是在下午2時8分許至2時2
    2分許；據此，則自被害人黃長庚離去後至被告行竊時，其
    間僅相隔數分鐘，實難想像另有他人於此數分鐘期間，破壞
    該倉庫窗戶侵入其內將價值不斐之冷卻水塔散熱馬達及冷凍
    庫之冷藏箱各1個搬至倉庫外放置之可能。被告詹益順所辯
    ，與事證不符，洵不足採。被告詹益順另辯稱本案是伊一人
    所為云云，惟據共犯曹博偉於檢察官偵訊時即坦承二人確有
    於前揭時、地行竊之情，又依被告詹益順於檢察官偵訊時即
    坦稱：伊當天開車載曹博偉是到處看看有什麼東西可以偷等
    語，可見被告二人於本案行竊時即有共同搜尋行竊目標之犯
    意聯絡而一同至本案行竊地點，況二人於行竊財物得手後又
    一同販賣朋分款項，據上可見被告詹益順與曹博偉二人就本
    案犯行確有犯意聯絡與行為分擔，應為共同正犯。是以，被
    告詹益順前揭辯解應係為迴護共犯曹博偉之詞，難以採信。
    從而，本案事證明確，被告詹益順犯行足堪認定，應依法論
    科。
四、按刑法第2條第1項規定：「行為後法律有變更者，適用行為
    時之法律。但行為後之法律有利於行為人者，適用最有利於
    行為人之法律。」。查被告行為後，刑法第321條業於100年
    1月26日修正公布在案，於100年1月28日起生效施行。該條
    文修正前規定：「犯竊盜罪而有左列情形之一者，處6月以
    上、5年以下有期徒刑：一、『於夜間』侵入住宅或有人居
    住之建築物、船艦或隱匿其內而犯之者。二、毀越門扇、牆
    垣或其他安全設備而犯之者。三、攜帶兇器而犯之者。四、
    結夥三人以上而犯之者。五、乘火災、水災或其他災害之際
    而犯之者。六、在車站或埠頭而犯之者。前項之未遂犯罰之
    。」；修正後則規定：「竊盜罪而有下列情形之一者，處六
    月以上、五年以下有期徒刑，『得併科新臺幣十萬元以下罰
    金』：一、侵入住宅或有人居住之建築物、船艦或隱匿其內
    而犯之者。二、毀越門扇、牆垣或其他安全設備而犯之者。
    三、攜帶兇器而犯之者。四、結夥三人以上而犯之者。五、
    乘火災、水災或其他災害之際而犯之者。六、在車站、埠頭
    、『航空站或其他供水、陸、空公眾運輸之舟、車、航空機
    內』而犯之者。前項之未遂犯罰之。」。是以，刑法第321
    條修正後之規定，相較於修正前之規定，就本案而言，僅係
    增訂得併科新台幣十萬元之處罰。從而，修正後之法律並非
    有利於被告，本案自應適用修正前之規定甚明。
五、核被告詹益順所為，係犯刑法第321條第1項第2款之毀越安
    全設備竊盜罪。其毀壞窗戶玻璃及鐵條之行為，乃係竊盜之
    加重要件行為，自無成立毀損罪之餘地。被告詹益順與共犯
    曹博偉間，就上開竊盜犯行，有犯意聯絡與行為分擔，為共
    同正犯。又被告有前揭前科與執行情形，有台灣高等法院被
    告前案紀錄表在卷足憑，其於5年內再故意犯本件有期徒刑
    以上之罪，核屬累犯，應依刑法第47條第1項之規定加重其
    刑。爰審酌被告正值壯年，不思以己力賺取所需，侵害他人
    財產法益，造成被害人損失非輕，本應從重量刑，惟考量被
    告犯後已坦承部分犯行，且被告所竊得之物件已由被害人領
    回等情，量處如主文所示之刑。
據上論斷，應依刑事訴訟法第299條第1項前段，刑法第2條第1項
前段、第28條、（100年1月26日修正前刑法）第321條第1項第2
款、第47條第1項，判決如主文。
本案經檢察官陳錦雯到庭執行職務。
中    華    民    國   100    年    3     月    29    日
                  刑事第四庭法  官  陳雪玉
以上正本證明與原本無異。
如不服本判決應於收受送達後十日內向本院提出上訴書狀，並應
敘述具體理由；其未敘述上述理由者，應於上訴期間屆滿後二十
日內向本院補提理由書(均須按他造當事人之人數附繕本)「切勿
逕送上級法院」。
                            書記官  陳建宇
中    華    民    國   100    年    3     月    29    日
附錄本案論罪科刑法條：
（100年1月26日修正前）中華民國刑法第321條
（加重竊盜罪）
犯竊盜罪而有左列情形之一者，處6月以上、5年以下有期徒刑：
一  於夜間侵入住宅或有人居住之建築物、船艦或隱匿其內而犯
    之者。
二  毀越門扇、牆垣或其他安全設備而犯之者。
三  攜帶兇器而犯之者。
四  結夥三人以上而犯之者。
五  乘火災、水災或其他災害之際而犯之者。
六  在車站或埠頭而犯之者。
前項之未遂犯罰之。